臺灣臺北地方法院刑事裁定
111年度聲字第1639號
聲  請  人  臺灣臺北地方檢察署檢察官
受  刑  人  周朋奎



上列聲請人因受刑人數罪併罰有二裁判以上，聲請定其應執行之
刑（111年度執聲字第1441號），本院裁定如下： 
    主  文
周朋奎犯如附表所示之罪，各處如附表所示之刑，應執行有期徒
刑貳年參月，如易科罰金，以新臺幣壹仟元折算壹日。
    理  由
一、聲請意旨略以：受刑人周朋奎因犯如附表所示之罪，先後經
    判決確定如附表所示之刑，應依刑法第53條及第51條第5款
    定應執行刑，爰依刑事訴訟法第477條第1項聲請裁定等語。
二、按裁判確定前犯數罪者，併合處罰之。數罪併罰，有2以上
    裁判者，依第51條之規定，定其應執行之刑。依刑法第53條
    及第54條應依刑法第51條第5款至第7款之規定，定其應執行
    之刑者，由該案犯罪事實最後判決之法院之檢察官，聲請該
    法院裁定之。刑法第50條第1項前段、第53條及刑事訴訟法
    第477條第1項分別定有明文。次按數罪併罰，分別宣告其罪
    之刑，宣告多數有期徒刑者，於各刑中之最長期以上，各刑
    合併之刑期以下，定其刑期，但不得逾30年，刑法第51條第
    5款亦有明文。又按分屬不同案件之數罪併罰有應更定執行
    刑者，本於同為定刑裁定應為相同處理之原則，法院於裁定
    定應執行之刑時，自仍應有「不利益變更禁止原則」法理之
    考量；亦即，另定之執行刑，其裁量所定之刑期，不得較重
    於前定之執行刑加計後裁判宣告之刑之總和（最高法院103
    年第14次刑事庭決議參照）。再按法律上屬於自由裁量事項
    ，尚非概無法律性之拘束，在法律上有其外部界限及內部界
    限。前者法律之具體規定，使法院得以具體選擇為適當裁判
    ，此為自由裁量之外部界限。後者法院為自由裁量時，應考
    量法律之目的，法律秩序之理念所在，此為自由裁量之內部
    界限。法院為裁判時，二者均不得有所踰越。在數罪併罰而
    有二裁判以上，應定其應執行刑之案件，法院所為刑之酌定
    ，固屬自由裁量事項，然對於法律之內、外部界限，仍均應
    受其拘束（最高法院92年度台非字第187號判決參照）。
三、經查，本件受刑人所犯如附表所示之罪，業經本院先後判處
    徒刑如附表所示，並於附表所載之日期分別確定在案，有臺
    灣高等法院被告前案紀錄表及各該刑事判決書在卷足憑。是
    檢察官聲請定其應執行之刑，經核符合前揭規定，應予准許
    。復受刑人所犯如附表編號1至9所示之罪，固經本院定應執
    行刑為有期徒刑2年2月確定，惟參照前揭說明，受刑人既有
    附表所示之罪應定其應執行刑，則該罪所定應執行刑即當然
    失效，本院自可更定附表所示各罪應執行刑。是本院定其應
    執行刑，不得逾越刑法第51條第5款所定法律之外部界限，
    即不得重於附表所示各罪之總和（即有期徒刑4年3月），亦
    應受內部界限之拘束，即不得重於附表編號1至9所定之應執
    行刑有期徒刑，及附表編號10所示之有期徒刑之總和（即有
    期徒刑2年4月），並審酌被告所犯均為商業會計法案件，以
    及行為日期之密接程度、行為方式等一切情狀，爰定其應執
    行之刑如主文所示。
四、依刑事訴訟法第477條第1項，刑法第50條第1項前段、第53
    條、第51條第5款、第41條第1項前段規定，裁定如主文。 
中　　華　　民　　國　　111 　年　　11　　月　　1 　　日
           　　　 刑事第十一庭  法　官　林記弘
上正本證明與原本無異。
如不服本裁定，應於裁定送達後5日內向本院提出抗告狀。因疫
情而遲誤不變期間，得向法院聲請回復原狀。
                                書記官  洪婉菁
中　　華　　民　　國　　111 　年　　11　　月　　1 　　日
附表：
編號  1 2 3 罪名  商業會計法 商業會計法 商業會計法 宣告刑  有期徒刑6月 有期徒刑4月 有期徒刑3月 犯罪日期  104年6月12日起至105年6月間 104年12月8日起至105年4月間 104年5月間 偵查(自訴)機關年度案號  臺北地檢108年度偵字第1280、21535號 臺北地檢108年度偵字第1280、21535號 臺北地檢108年度偵字第1280、21535號 最後事實審 法院 臺北地院 臺北地院 臺北地院  案號 109年度訴字第50號、 109年度原訴字第2號 109年度訴字第50號、 109年度原訴字第2號 109年度訴字第50號、 109年度原訴字第2號  判決日期 109/12/29 109/12/29 109/12/29 確定判決 法院 最高法院 最高法院 最高法院  案號 110年度台上字第5421號 110年度台上字第5421號 110年度台上字第5421號  判決確定日期 110/10/14 110/10/14 110/10/14 是否為得易科罰金之案件  是 是 是 備註  臺北地檢110年度執字第4750號 臺北地檢110年度執字第4750號 臺北地檢110年度執字第4750號   編號1至9，經本院以109年度訴字第50號、109年度原訴字第2號判決定應執行有期徒刑2年2月。   

編號  4 5 6 罪名  商業會計法 商業會計法 商業會計法 宣告刑  有期徒刑6月 有期徒刑6月 有期徒刑6月 犯罪日期  104年5月間至104年11月間 104年12月間至105年10月間 104年8月間至104年11月間 偵查(自訴)機關年度案號  臺北地檢108年度偵字第1280、21535號 臺北地檢108年度偵字第1280、21535號 臺北地檢108年度偵字第1280、21535號 最後事實審 法院 臺北地院 臺北地院 臺北地院  案號 109年度訴字第50號、 109年度原訴字第2號 109年度訴字第50號、 109年度原訴字第2號 109年度訴字第50號、 109年度原訴字第2號  判決日期 109/12/29 109/12/29 109/12/29 確定判決 法院 最高法院 最高法院 最高法院  案號 110年度台上字第5421號 110年度台上字第5421號 110年度台上字第5421號  判決確定日期 110/10/14 110/10/14 110/10/14 是否為得易科罰金之案件  是 是 是 備註  臺北地檢110年度執字第4750號 臺北地檢110年度執字第4750號 臺北地檢110年度執字第4750號   編號1至9，經本院以109年度訴字第50號、109年度原訴字第2號判決定應執行有期徒刑2年2月。   

編號  7 8 9 罪名  商業會計法 商業會計法 商業會計法 宣告刑  有期徒刑6月 有期徒刑6月 有期徒刑6月 犯罪日期  104年6月間至105年8月間 104年3月間至104年10月間 104年11月30日至105年10月間 偵查(自訴)機關年度案號  臺北地檢108年度偵字第1280、21535號 臺北地檢108年度偵字第1280、21535號 臺北地檢108年度偵字26589號、108年度偵緝字第1367號 最後事實審 法院 臺北地院 臺北地院 臺北地院  案號 109年度訴字第50號、 109年度原訴字第2號 109年度訴字第50號、 109年度原訴字第2號 109年度訴字第50號、 109年度原訴字第2號  判決日期 109/12/29 109/12/29 109/12/29 確定判決 法院 最高法院 最高法院 最高法院  案號 110年度台上字第5421號 110年度台上字第5421號 110年度台上字第5421號  判決確定日期 110/10/14 110/10/14 110/10/14 是否為得易科罰金之案件  是 是 是 備註  臺北地檢110年度執字第4750號 臺北地檢110年度執字第4750號 臺北地檢110年度執字第4750號   編號1至9，經本院以109年度訴字第50號、109年度原訴字第2號判決定應執行有期徒刑2年2月。   

編號  10   罪名  商業會計法   宣告刑  有期徒刑2月   犯罪日期  106年8月間   偵查(自訴)機關年度案號  臺北地檢109年度偵字第17886號   最後事實審 法院 臺北地院    案號 110年度審簡字第1852號    判決日期 110/11/26   確定判決 法院 臺北地院    案號 110年度審簡字第1852號    判決確定日期 111/01/04   是否為得易科罰金之案件  是   備註  臺北地檢111年度執字第342號